pt-PT: Variedade da pasta: Compota; Conserva; Manteiga de fruta; Creme de fruta; Conservas de fruta; Creme para barrar de fruta; Doce de fruta; Geleia; Marmelada; Geleia de pimenta; Outro
nb: Spredningsvariant: Kompott; Konserves; Fruktsmør; Fruktcurd; Fruktkonserves; Fruktpålegg; Syltetøy; Gelé; Marmelade; Peppergelé; Annet
pl: Odmiana pasty: Kompot / owoce w syropie; Konfitura; Masło owocowe; Curd owocowy; Przetwory owocowe; Pasta owocowa; Dżem; Galaretka; Marmolada; Galaretka paprykowa; Inne
lt-LT: Užtepėlės rūšis: Kompotas; Vaisių konservai; Vaisių sviestas; Vaisių kremas; Vaisių uogienė; Vaisių užtepėlė; Džemas; Želė; Marmeladas; Pipirų želė; Kita
vi: Lan tỏa sự đa dạng: Trái cây nấu đường (Compote); Mứt trái cây (Conserve); Bơ trái cây; Mứt trái cây (Curd); Mứt quả (Preserve); Mứt trái cây dạng phết; Mứt; Thạch; Mứt vỏ cam chanh; Thạch ớt; Khác
ro-RO: Sortiment de pastă tartinabilă: Compot; Conserve; Unt de fructe; Cremă de fructe (curd); Fructe conservate; Pastă de fructe; Gem; Jeleu; Marmeladă; Dulceață de ardei iute; Altele
pt-BR: Pasta variedade: Compota; Conserva; Manteiga de frutas; Coalhada de frutas; Frutas em conserva; Pasta de frutas; Geleia; Geleia; Marmelada; Geleia de pimenta; Outro
da: Variant af smørepålæg: Kompot; Frugtkonserves; Frugtsmør; Frugtcurd; Syltede frugter; Frugtsmørepålæg; Syltetøj; Gelé; Marmelade; Pebergelé; Andet
ja: スプレッドの種類: コンポート; コンザーブ; フルーツバター; フルーツカード; フルーツプレザーブ; フルーツスプレッド; ジャム; ジェリー; マーマレード; ペッパージェリー; その他
tr: Sürüm türü: Komposto; Konserve; Meyve ezmesi; Meyve loru; Taneli reçel; Meyveli ezme; Reçel; Jöle; Marmelat; Biber reçeli; Diğer
cs: Variace nátěrky: Kompot; Zavařenina; Ovocné máslo; Ovocný krém; Džem s kousky ovoce; Ovocná pomazánka; Džem; Želé; Marmeláda; Paprikové želé; Jiné
hr-HR: Raznolikost širenja: Kompot; Slatko; Voćni maslac; Voćna krema (curd); Ukuhano voće; Voćni namaz; Džem; Žele; Marmelada; Žele od paprike; Ostalo
fr: Type de préparation à tartiner: Compote; Conserve de fruits; Beurre de fruits; Crème de fruits; Préparation aux fruits; Pâte à tartiner aux fruits; Confiture; Gelée; Marmelade; Gelée de piment; Autre
sk-SK: Typ nátierky: Kompót; Zaváranina; Ovocné maslo; Ovocný krém (curd); Ovocné zaváraniny; Ovocná nátierka; Džem; Želé; Marmeláda; Paprikové želé; Iné
nl: Spread variëteit: Compote; Vruchtenconserve; Vruchtenboter; Vruchtencurd; Fruitconserven; Fruitspread; Jam; Gelei; Marmelade; Pepergelei; Overige
th: จำแนกประเภทของแยมและครีมทาขนมปัง: คอมโพต; คอนเซิร์ฟ; เนยผลไม้; เคิร์ดผลไม้; ผลไม้กวน; สเปรดผลไม้; แยม; เยลลี่; มาร์มาเลด; เยลลี่พริก; อื่นๆ
fi: Levitteen tyyppi: Kompotti; Säilykehillo; Hedelmävoi; Hedelmätahna; Hedelmäsäilyke; Hedelmälevite; Hillo; Hyytelö; Marmeladi; Paprikahyytelö; Muu
sv: Påläggssort: Kompott; Konserv; Fruktsmör; Fruktcurd; Fruktinläggning; Fruktpålägg; Sylt; Gelé; Marmelad; Peppargelé; Övrigt
en: Spread variety: Compote; Conserve; Fruit butter; Fruit curd; Fruit preserves; Fruit spread; Jam; Jelly; Marmalade; Pepper jelly; Other
es: Variedad de la crema para untar: Compota; Conserva; Mantequilla de frutas; Crema de frutas; Conservas de frutas; Untable de frutas; Mermelada; Jalea; Mermelada de cítricos; Jalea de pimiento; Otro
ru: Разновидность фруктовой намазки: Компоте; Конфитюр; Фруктовое масло; Фруктовый курд; Фруктовое варенье с целыми ягодами; Фруктовый спред; Джем; Желе; Мармелад; Перечное желе; Другое
el: Ποικιλία αλείμματος: Κομπόστα; Κονσέρβα φρούτων; Βούτυρο φρούτων; Κρέμα φρούτων; Γλυκό του κουταλιού / Συντηρημένα φρούτα; Άλειμμα φρούτων; Μαρμελάδα; Ζελέ; Μαρμελάδα; Ζελέ πιπεριάς; Άλλο
zh-CN: 涂抹酱种类: 糖渍水果; 混合果酱; 水果泥浆; 凝乳果酱; 水果蜜饯; 涂抹果酱; 果酱; 果冻; 柑橘果酱; 辣椒果冻; 其他
zh-TW: 抹醬種類: 糖煮水果; 綜合果醬; 水果泥醬; 水果凝乳; 蜜餞; 水果抹醬; 果醬; 果凍; 橘子果醬; 辣椒果凍; 其他
hu: Szendvicskrém típusa: Kompót; Befőtt; Gyümölcsvaj; Gyümölcskrém; Gyümölcsdzsem; Gyümölcskrém; Lekvár; Zselé; Marmelád; Paprikazselé; Egyéb
sl-SI: Vrsta namaza: Kompot; Vkuhano sadje; Sadno maslo; Sadna krema; Sadni shranki; Sadni namaz; Džem; Žele; Marmelada; Paprikin žele; Drugo
de: Art des Fruchtaufstrichs: Kompott; Eingemachtes; Fruchtbutter; Fruchtcurd; Fruchtkonserven; Fruchtaufstrich; Konfitüre; Gelee; Marmelade; Paprika-Gelee; Sonstige
it: Varietà di confettura: Composta; Conserva; Burro di frutta; Curd di frutta; Confettura di frutta; Crema spalmabile alla frutta; Confettura; Gelatina; Marmellata; Gelatina di peperoncino; Altro
ko: 스프레드 종류: 컴포트; 컨서브; 과일 버터; 과일 커드; 과일 프리저브; 과일 스프레드; 잼; 젤리; 마멀레이드; 페퍼 젤리; 기타
bg-BG: Вид крем за мазане: Компот; Консерва; Плодово масло; Плодов кърд; Плодово сладко; Плодов крем за мазане; Конфитюр; Желе; Мармалад; Желе от чушки; Друго